【裁判字號】    98,民商上,7
【裁判日期】    980903
【裁判案由】    侵害商標權有關財產權爭議
【裁判全文】
智慧財產法院民事判決
                                     98年度民商上字第7號
上  訴  人  甲○○○○○○○○○
            （Louis Vuitton Malletier）
法定代理人  乙○○（Peter CHONG）
訴訟代理人  謝樹藝律師
複代理人    吳佩玲律師
被上訴人    丙○○
上列當事人間侵害商標權有關財產權爭議事件，上訴人對於中華
民國98年3 月9 日臺灣高雄地方法院97年度智字第21號第一審判
決提起上訴，本院於中華民國98年8 月13日言詞辯論終結，判決
如下：
    主  文
原判決關於駁回上訴人後開第二項之訴部分廢棄。
被上訴人應負擔費用，將本件民事判決之標題、案號、當事人、
訴訟代理人、案由、主文，以十四公分乘五公分之版面登載於中
國時報一日。
其餘上訴駁回。
第二審訴訟費用由被上訴人負擔。
    事實及理由
壹、程序方面：
    被上訴人未於言詞辯論期日到場，核無民事訴訟法第386 條
    所列各款情形，依上訴人之聲請，由其一造辯論而為判決。
貳、實體方面：
一、上訴人起訴主張：被上訴人明知「LV」、「Louis Vuitton
    」等圖樣商標，係伊向經濟部智慧財產局申請註冊登記，擁
    有商標專用權之商標（下稱系爭商標），竟自民國89年起，
    陸續向大陸及泰國等地之廠商，購買無權使用系爭商標之仿
    冒品，並進口輸入來台後，在其經營位於高雄市○○區○○
    路玉器市場之「阿凡堤飾品店」內販賣予不特定人，嗣經警
    方於96年9 月16日查獲，並扣得使用系爭商標之仿冒品34件
    （系爭仿冒品）。爰依商標法第61條第1 項、第63條第1 項
    第3 款、第64條規定，提起本訴等情。並聲明：
    (一)被告應給付原告新臺幣（下同）300萬元，及自起訴狀繕
    本送達翌日起至清償日止按週年利率5%計算之利息；(二)被告
    應負擔費用，將本件民事判決之一部（包括標題、案號、當
    事人、代理人、案由、主文），以14公分乘5公分之版面登
    載於中國時報全國版報頭下1日；(三)第1項請求願供擔保請准
    宣告假執行。原審為上訴人訴之聲明第1項部分勝訴、部分
    敗訴，勝訴部分供擔保後得假執行，訴之聲明第2項全部敗
    訴並駁回該部分假執行之聲請。被上訴人就其敗訴部分未上
    訴，上訴人對訴之聲明第2項及其假執行之聲請敗訴部分不
    服，提起上訴，其餘部分未上訴而告確定。
二、上訴人上訴意旨略以：商標法第64條係回復商標專用權人信
    用之必要方法，本件以被上訴人販售仿冒上訴人系爭商標商
    品之地點及價格，上訴人自有請求被上訴人將判決之ㄧ部分
    刊登於新聞紙以回復信用之必要，今上訴人僅請求被上訴人
    將判決之ㄧ部刊登於新聞紙，而非全部刊登，且刊登之版面
    僅有14公分乘5公分非巨幅版面，又刊登之期間僅有1日，對
    於本件回復信譽之方法及範圍，上訴人已為適當斟酌與考量
    ，並未逾越適當之範圍。原審率以一般消費者無誤認系爭仿
    冒品由上訴人所產製為由，駁回上訴人之請求，顯然有誤。
    並上訴聲明：(一)就原審判決駁回訴之聲明第2項部分廢棄。
    (二)上開廢棄部份，被上訴人應負擔費用，將本件民事判決之
    ㄧ部（包括標題、案號、當事人、代理人、案由、主文），
    以14公分乘5公分之版面登載於中國時報全國版報頭下1日。
三、被上訴人雖未到庭及以書狀為任何答辯聲明，惟依其陳報狀
    略以：上訴人指稱之系爭仿冒品，係伊購入作為捕捉時尚流
    行趨勢參考之用，且系爭仿冒品係在「阿凡堤飾品店」之抽
    屜內查獲，並非在展示商品之販賣架上查獲，當時我並不了
    解正品與仿冒品有何差別，只是本人買來自己穿戴及觀賞，
    而我也沒有拿他公司商標的東西去翻拷、製作及販賣，何來
    違反著作權，如果是因為我不懂正品與仿冒品購買而犯了錯
    ，請問路上有多少人穿戴甲○○○○○○○○○商品，而了
    解正品與仿冒品差別在哪，能清楚分辨出來的？上訴人有優
    渥、強勢的環境可提告，伊只是貧窮、身心殘障又未婚無人
    依靠的弱勢女子，貴品不懂者別亂買以免犯錯，因貴院在臺
    北，我人在高雄，身無分文，身心俱疲之下，精神狀況不佳
    又無人陪伴無法北上出庭，全由法官做主裁定。
四、本院之判斷：
    按商標權人得請求由侵害商標權者負擔費用，將侵害商標權
    情事之判決書內容全部或一部登載新聞紙，商標法第64條定
    有明文。次「按商標法之制定，係為保障商標專用權及消費
    者利益，以促進工商業之正常發展。是商標之作用，乃在表
    彰自己所生產、製造、加工、揀選、批發或經紀之商品，以
    使一般購買者認識該商標之產品，並藉以辨別商品之來源與
    信譽。」（最高法院83年度台上字第2321號民事判決意旨可
    資參照）。依前揭商標法第64條規定，則法院於認定有侵害
    商標權情事時，即應依商標權人之請求，將侵害商標權情事
    之判決書內容全部或一部登載新聞紙，尚不能以無刊登新聞
    紙回復商譽之必要，駁回商標權人依法之請求。至於登載新
    聞紙之方法及其範圍如何方為適當，法院仍應參酌商標權人
    之請求及其身分、地位、侵害情節等各種情事於必要範圍內
    為適當之衡量。本件原審判決認被上訴人販售系爭仿冒品之
    地點係位於高雄市○○區○○路玉器市場內，非在百貨公司
    或精品商店內，且出售單價介於80元至150 元之間，衡諸一
    般生活經驗，在該店購物之消費者要無誤認系爭仿冒品係上
    訴人所產製商品之虞，難認為被上訴人侵害上訴人商標權之
    情節重大，有刊登新聞紙類以回覆商譽之必要，而駁回上訴
    人之請求，依上說明，難認合法，上訴人上訴請求廢棄原判
    決不利於其部分，為有理由。經查本件被上訴人侵害上訴人
    系爭商標權，上訴人請求被上訴人負擔費用將本件民事判決
    之一部（包括標題、案號、當事人、代理人、案由、主文）
    ，以14公分乘5 公分之版面登載於中國時報全國版報頭下1
    日。茲本院審酌被上訴人販售系爭仿冒商品之「阿凡堤飾品
    店」，係位於高雄市○○區○○路玉器市場內，非在百貨公
    司或精品商店內，而出售之單價亦僅80元至150 元，為警查
    獲侵害之系爭仿冒商品僅34件，數量非多，尚難認被上訴人
    因此獲得巨額利益等情形，認為上訴人請求被上訴人將本件
    民事判決之標題、案號、當事人、訴訟代理人、案由、主文
    ，以14公分乘5 公分之版面登載於中國時報1 日，以回復上
    訴人之信譽，堪認合理，應予准許，逾此範圍之請求則屬無
    據，應予駁回。
五、綜上所述，上訴人本於商標法64條之規定，請求被上訴人應
    負擔費用，將本件民事判決之標題、案號、當事人、訴訟代
    理人、案由、主文，以14公分乘5 公分之版面登載於中國時
    報1 日部分，為有理由，應予准許。逾此所為請求，為無理
    由，應予駁回。原審就上開應准許部分，為上訴人敗訴之判
    決，尚有未洽，上訴意旨求予廢棄改判，為有理由，爰由本
    院予以廢棄改判如主文第2 項所示。至於上訴人之請求不應
    准許部分，原判決為上訴人敗訴之判決，並駁回其假執行之
    聲請，經核於法並無不合，上訴意旨求予廢棄改判，為無理
    由，應駁回其上訴。
六、據上論結，本件上訴為一部有理由，一部無理由，依民事訴
    訟法第450條、第449條第1項、第79條、第463條、第385條
    第1項前段，判決如主文。
中    華    民    國    98    年    9     月    3     日
                  智慧財產法院第二庭
                              審判長法  官  陳國成
                                    法  官  陳忠行
                                    法  官  曾啟謀
以上正本係照原本作成。
如不服本判決，應於收受送達後20日內向本院提出上訴書狀，其
未表明上訴理由者，應於提出上訴後20日內向本院補提理由書狀
(均須按他造當事人之人數附繕本)，上訴時應提出委任律師或具
有律師資格之人之委任狀；委任有律師資格者，應另附具律師資
格證書及釋明委任人與受任人有民事訴訟法第466條之1第1項但書
或第2項(詳附註)所定關係之釋明文書影本。
中    華    民    國    98    年    9     月    3     日
                                    書記官  王月伶
附註：
民事訴訟法第466條之1(第1項、第2項)
對於第二審判決上訴，上訴人應委任律師為訴訟代理人。但上訴
人或其法定代理人具有律師資格者，不在此限。
上訴人之配偶、三親等內之血親、二親等內之姻親，或上訴人為
法人、中央或地方機關時，其所屬專任人員具有律師資格並經法
院認為適當者，亦得為第三審訴訟代理人。


司法院資訊處製作；財團法人民間司法改革基金會備份。
